最高法院刑事判決　　　　　　　　　 110年度台上字第5835號
上　訴　人　李承德


上列上訴人因加重詐欺等罪案件，不服臺灣高等法院臺南分院中
華民國110年8月25日第二審判決（110年度金上訴字第723號，起
訴案號：臺灣臺南地方檢察署109年度偵字第19351、21289 號）
，提起上訴，本院判決如下：
    主  文
上訴駁回。
    理  由
一、按刑事訴訟法第377 條規定，上訴於第三審法院，非以判決
    違背法令為理由，不得為之。是提起第三審上訴，應以原判
    決違背法令為理由，係屬法定要件。如果上訴理由書狀並未
    依據卷內訴訟資料，具體指摘原判決不適用何種法則或如何
    適用不當，或所指摘原判決違法情事，顯與法律規定得為第
    三審上訴理由之違法情形，不相適合時，均應認其上訴為不
    合法律上之程式，予以駁回。
二、本件原判決撤銷第一審關於上訴人李承德部分之科刑判決，
    改判仍從一重論處上訴人如原判決附表（下稱附表）一編號
    1至3所示3人以上共同犯詐欺取財3罪刑、同表編號4至6所示
    3人以上共同以網際網路對公眾散布而犯詐欺取財3罪刑（以
    上6罪，均想像競合犯洗錢防制法第14條第1項之一般洗錢罪
    ），已載敘所憑之證據及理由。所為論斷，核無悖於論理法
    則與經驗法則，且有卷內證據資料可資覆按。
三、按刑之量定，屬法院得依職權自由裁量之事項，苟於量刑時
    ，已以行為人之責任為基礎，並斟酌刑法第57條各款所列一
    切情狀，在法定刑度之內予以裁量，又未濫用其職權，所量
    處之刑亦無違公平、比例、罪刑相當及不利益變更禁止原則
    者，即不得遽指為違法。原判決已以上訴人之責任為基礎，
    說明審酌刑法第57條所列各款事由，包括上訴人擔任詐欺集
    團車手，負責提領人頭帳戶之贓款，所為實值非議，且尚未
    賠償附表一所示各告訴人任何損害，犯罪所生損害不輕，惟
    念其並無前科，素行尚佳，並已坦認犯行之態度等一切情狀
    ，而為刑之量定，復斟酌各項定應執行刑之因素，定其應執
    行刑為有期徒刑1年6月等旨（見原判決第11、12頁）。核屬
    原審刑罰裁量職權之適法行使，自無違法可指。
四、上訴意旨徒謂：附表一編號1至3所示部分之被害人已有共犯
    陳宥圻（業經判刑確定）賠償，上訴人雖有心與同表編號 4
    至6 所示之被害人和解，然因涉犯另案加重詐欺案件被羈押
    致無法處理。且因檢察官將本案與上訴人所犯另案分別起訴
    ，亦請求能折抵本案刑期云云，並未具體指摘原判決不適用
    何種法則或如何適用不當，自應認其上訴為不合法律上之程
    式，予以駁回。
據上論結，應依刑事訴訟法第395條前段，判決如主文。
中    華    民    國   110    年    11    月    24    日
                  刑事第五庭審判長法  官  吳  信  銘  
                                  法  官  何  菁  莪  
                                  法  官  梁  宏  哲  
                                  法  官  沈  揚  仁  
                                  法  官  蔡  廣  昇  
本件正本證明與原本無異
                                  書記官
中    華    民    國   110    年    11    月    30    日